臺灣板橋地方法院刑事判決　　　　　　　　　　　　九十三年度簡上字第三九三號
　　上　訴　人　臺灣板橋地方法院檢察署檢察官
　　被　　　告　甲○○
右列上訴人因妨害自由等案件，不服本院九十三年度簡字第一０二號，中華民國九十
三年六月八日第一審判決（聲請簡易判決處刑案號：台灣板橋地方法院檢察署九十二
年度偵字第二０九二一號）提起上訴，本院管轄第二審之合議庭判決如左：
    主  文
原判決撤銷。
甲○○連續以強暴、脅迫妨害人行使權利，處有期徒刑陸月，如易科罰金，以佰元
折算壹日。
    事  實
一、甲○○前有竊盜、非法吸用化學合成麻醉藥品、違反藥事法、恐嚇取財等前科，
    素行不佳，其與乙○○前係男女朋友，因感情糾紛迭起爭執，甲○○竟基於妨害
    人行使權利或使人行無義務之事、恐嚇危害安全等概括犯意，於下列時間、地點
    ，連續多次以強暴、脅迫之方式妨害乙○○行使權利或使其行無義務之事，並以
    加害生命、身體之事恐嚇乙○○，致其心生畏懼，犯罪經過如下：
  （一）甲○○於民國（下同）九十二年五月二十六日晚間八時許，騎乘機車搭載乙
        ○○，行經臺北市○○街六００巷一００弄七十七號甲○○住處前，其為阻
        止乙○○離開，竟以徒手將乙○○拖下機車，並用電線勒住乙○○頸部，又
        徒手毆打其腹部（傷害部分業經撤回告訴，未據起訴），以此強暴之方式妨
        害乙○○行使自由離去之權利，復對乙○○恫嚇稱「要死一起死」等加害生
        命之事恐嚇乙○○，致其心生畏懼。嗣又接續將乙○○拉進前揭住處內，另
        以水管同時綁住自己及乙○○之頸部等強暴方式阻止乙○○離開，並接續揚
        稱「要死一起死」、「如果你離開我（意指分手），就要拿槍殺了你」等加
        害生命之事恐嚇乙○○，致其心生畏懼。
  （二）甲○○又為侵入臺北縣三重市○○○路二０三巷五弄七號二樓乙○○住處，
        竟先基於毀損之犯意，於九十二年六月七日凌晨二時許，徒手損壞拆卸該住
        處遮雨棚石棉瓦，致令不堪使用，足以生損害於乙○○；繼即基於侵入他人
        返家。嗣於同日上午六時許，甲○○見乙○○返家，即持其所有自備之瑞士
        刀乙把及置於乙○○住處內屬乙○○所有之酒精膏乙瓶，脅迫乙○○與之同
        行，使其行無義務之事，乙○○迫於無奈而隨甲○○步行至其住處附近巷子
        口，甲○○再徒手毆打乙○○（傷害部分業經撤回告訴，未據起訴），另對
        乙○○恫嚇稱「我有槍枝，如果你離開我（意指分手），就要殺了你」等加
        害生命之事恐嚇乙○○，使其心生畏懼。
  （三）於九十二年六月二十一日，甲○○原擬和乙○○結伴前往花蓮，於同日晚間
        十一時許，途中行經臺北縣新店市○○路某便利商店前，因乙○○不欲前往
        ，甲○○竟以徒手拉扯乙○○頭髮，並毆打乙○○（傷害部分業據撤回告訴
        ，未據起訴），同時向乙○○稱「不要走，否則要死一起死」、「同歸於盡
        」等語，以此強暴、脅迫等非法方法妨害乙○○行使自由離去之權利。
  （四）於九十二年七月十八日下午五時許，甲○○藉故約乙○○至臺北縣三重市○
        ○○路堤防邊見面，乙○○遂依約前往後，竟發現甲○○手持乙瓶汽油，唯
        恐甲○○對其不利，便趁機搶走該瓶汽油，甲○○見狀即與之拉扯，導致瓶
        內汽油潑灑至乙○○及甲○○身上，甲○○旋拿出打火機作勢欲點燃二人身
        上之汽油，以此加害生命、身體之事恐嚇乙○○，致其心生畏懼。
二、案經被害人乙○○訴請臺灣板橋地方法院檢察署檢察官聲請簡易判決處刑。
    理  由
一、右開犯罪事實業據被告甲○○於本院審理時坦承不諱，核與告訴人乙○○於偵訊
    時具結指證情節相符，並有被告書立之悔過書乙紙，台北市立仁愛醫院、台北縣
    立三重醫院及私立佑民醫院所出具有關告訴人乙○○歷次遭被告傷害之受傷情形
    驗傷診驗書原本、診斷證明書原本、影本各乙紙及照片影本三幀、事實欄第一項
    （二）所示之犯罪現場及酒精膏等照片十一幀等在卷可證，被告之自白與告訴人
    之指訴堪信為真實，本件事證明確，被告犯行堪以認定。
二、核被告甲○○所為，係犯刑法第三百零四條第一項之強制罪、同法第三百零五條
    之恐嚇危害安全罪、同法第三百五十四條之毀損罪及同法第三百零六條第一項之
    侵入住宅罪。其先後多次強制、恐嚇行為，時間均緊接，手法與犯罪目的亦相同
    ，所犯各係犯罪構成要件相同之罪名，顯係基於概括犯意而為，均為連續犯，應
    依刑法第五十六條規定分別論以一罪，並均加重其刑。被告所犯上開四罪間，有
    方法結果之牽連關係，應依刑法第五十五條後段規定以所犯較重之連續強制罪論
    處。原審以被告罪證明確，兼衡被告之前科素行、不思以理性溝通方式協調解決
    感情糾紛，而以妨害自由、恐嚇等手段逼迫告訴人就範，造成告訴人心理上極度
    恐懼，惟其犯後尚大致坦承犯行之態度，依刑事訴訟法第四百四十九條第一項前
    段、第三項、第四百五十四條第二項，刑法第五十六條、第三百零四條、第三百
    零五條、第三百零六條、第三百五十四條、第五十五條、第四十一條第一項前段
    ，罰金罰鍰提高標準條例第一條前段、第二條等規定，以簡易判決處刑有期徒刑
    四月，如易科罰金以銀元三百元折算一日，其事實認定與法律適用，固無違誤。
    惟以被告所採犯罪手段之惡劣程度，且其於九十二年六月七日書具悔過書獲得告
    訴人之宥恕後，又故態復萌而著手實施事實欄第一項（三）、（四）所示犯行，
    妨害告訴人行使自由離去之權利並危害告訴人生命、身體安全，對告訴人身心造
    成嚴重之創傷，僅判處有期徒刑四月，如易科罰金以銀元三百元折算一日之刑期
    ，尚屬過輕，檢察官之上訴意旨就原審量刑失當有所指摘，核有理由，應由本院
    予以撤銷改判。本院爰審酌上情及被告前有竊盜、非法吸用化學合成麻醉藥品、
    違反藥事法、恐嚇取財等前科，有台灣高等法院被告全國前案紀錄表可按，核其
    素行不佳、及其犯罪目的、犯罪情節、與告訴人原有男女朋友關係，對告訴人行
    使自由行動權利所生損害及對告訴人生命、身體安全所生重大危害程度與犯罪後
    坦承犯行態度，依第二審公訴檢察官之求刑，量處如主文所示之刑，並諭知如易
    科罰金之折算標準，以示懲戒。至於被告實施事實欄第一項（二）所示犯行所使
    用之瑞士刀乙把，雖屬被告所有之物，但屬日常生活工具，並非違禁物，核無沒
    收之必要，附此敘明。
三、又按「除被告所犯為死刑、無期徒刑、最輕本刑為三年以上有期徒刑之罪或高等
    法院管轄第一審案件者外，於前條第一項程序進行中，被告先就被訴事實為有罪
    之陳述時，審判長得告知被告簡式審判程序之旨，並聽取當事人、代理人、辯護
    人及輔佐人之意見後，裁定進行簡式審判程序。」刑事訴訟法第二百七十三條之
    一定有明文。查本件被告所犯上開各罪，均屬地方法院管轄第一審案件，且非最
    輕本刑為三年以上有期徒刑之罪，且被告於本院九十三年八月十九日準備程序進
    行中，復就被訴之事實為有罪之陳述，經告知被告簡式審判程序之旨，被告及公
    訴人對於本件依簡式審判程序審理亦均表示無意見，是本院即依刑事訴訟法第四
    百五十五條之一第三項準用第三百六十四條再準用前揭規定，裁定本件依簡式審
    判程序審理，末此說明。
據上論斷，應依刑事訴訟法第四百五十五條之一第一項、第三項、第四百五十二條、
第三百六十九條第一項前段、第三百六十四條、第二百七十三條之一第一項、第二百
九十九條第一項前段，刑法第五十六條、第三百零四條、第三百零五條、第三百零六
條、第三百五十四條、第五十五條、第四十一條第一項前段，罰金罰鍰提高標準條例
第一條前段、第二條，判決如主文。
本案經檢察官楊仲農到庭執行職務。
中　　　華　　　民　　　國　　九十三　　年　　 十二 　　月　　　十三　　日
                              臺灣板橋地方法院刑事第七庭
                                  審判長法  官  陳恒寬
                                        法?官  許必奇
????????????????????法?官?吳佳穎
右正本證明與原本無異。
如不服本判決，應於送達後十日內向本院提出上訴狀。
                                        書記官  王春森
中　　　華　　　民　　　國　　九十三　　年　　 十二 　　月　　　十三　　日
附錄論罪科刑法條
刑法第三百零四條
以強暴、脅迫使人行無義務之事或妨害人行使權利者，處三年以下有期徒刑、拘役或
三百元以下罰金。
前項之未遂犯罰之。
刑法第三百零五條
以加害生命、身體、自由、名譽、財產之事，恐嚇他人致生危害於安全者，處二年以
下有期徒刑、拘役或三百元以下罰金。
刑法第三百零六條
無故侵入他人住宅、建築物或附連圍繞之土地或船艦者，處一年以下有期徒刑、拘役
或三百元以下罰金。
無故隱匿其內，或受退去之要求而仍留滯者，亦同。
刑法第三百五十四條
毀棄、損壞前二條以外之他人之物或致令不堪用，足以生損害於公眾或他
人者，處二年以下有期徒刑、拘役或五百元以下罰金。
